臺灣高等法院刑事判決　　　　　　　　96年度上訴字第3620號
　　上　訴　人
　　即被告配偶　甲○○
　　被　　　告　乙○○
　　選任辯護人　郭芳宜律師
上列上訴人因被告偽證案件，不服臺灣板橋地方法院95年度訴字
第2607號，中華民國96年7月4日第一審判決（起訴案號：臺灣板
橋地方法院檢察署95年度偵字第18252號），提起上訴， 本院判
決如下：
    主  文
原判決撤銷。
乙○○證人，於執行審判職務之公署審判時，於案情有重要關係
之事項，供前具結，而為虛偽陳述，處有期徒刑陸月，減為有期
徒刑參月。
    事  實
一、乙○○前因違反選舉罷免法案件，經原審以95年度選簡字第
    3號判處有期徒刑6月，如易科罰金以3百元折算1日確定（未
    構成累犯）。其係臺北縣板橋市客屬會（以下稱客屬會）浮
    州區主任，明知客屬會第3屆理事長， 陳娘薰所委託轉交浮
    州區有投票權之組長級以上之幹部的中秋節文旦禮盒，係陳
    娘薰為助不知情之 周勝考當選臺北縣第16屆第1選區縣議員
    ，所行求期約賄選之賄賂， 仍於民國94年9月16日中午某時
    ，在其位於臺北縣板橋市○○○街106巷11號住處， 收受文
    旦禮盒12盒。嗣陳娘薰經臺灣板橋地方法院檢察署檢察官，
    以涉有修正前公職人員選舉罷免法第90條之1第1項之對於有
    投票權之人交付賄賂，而約其為一定之行使罪嫌，提起公訴
    ，由臺灣板橋地方法院以94年度選訴字第9號分案審理。 詎
    料乙○○為使陳娘薰脫卸刑責，企圖誤導該案審判之正確結
    果，基於偽證之犯意，就案情重要關係事項，於臺灣板橋地
    方法院審理該案之95年2月9日審判期日，供前具結後虛偽證
    稱：陳娘薰載文旦禮盒至伊處時，並未要求伊於致贈文旦禮
    盒時，轉知其他客屬會幹部於選舉時支持周勝考；伊前於調
    查站接受詢問及偵查中所言皆屬不實等語。嗣陳娘薰經法院
    判處有期徒刑捌，褫奪公權貳年確定。
二、案經臺灣板橋地方法院檢察署檢察官自動舉發偵查起訴。
    理  由
一、訊據被告乙○○對於上開事實，於原審及本院審判時均坦承
    不諱，此外，並有證人徐傳歡於法務部調查局臺北縣調查站
    詢問、臺灣板橋地方法院檢察署偵查中之證言、乙○○於法
    務部調查局臺北縣調查站詢問、臺灣板橋地方法院檢察署偵
    查中之供述、證人賴添春於同署偵查中之證言、臺灣板橋地
    方法院94年度選訴字第9號95年2月9日審判筆錄第7至12頁、
    證人結文等件可資佐證，被告犯行洵堪認定，應依法論科。
二、核被告乙○○所為，係犯刑法第168條偽證罪。 原審因認被
    告罪證明確，予以被告論罪科刑，固非無據，惟查，被告犯
    罪時間係在96年4月24以前， 符合中華民國96年罪犯減刑條
    例第2條第1項第3款之規定，原審未及適用減刑， 尚有未合
    。上訴人即被告上訴意旨認被告身體、精神狀況不佳，有躁
    鬱症、憂鬱症等情，請求從輕量刑，惟本院認原審量刑尚屬
    適當，被告上訴雖無理由，惟原判決既有上開可議之處，自
    應由本院撤銷改判。爰審酌被告犯行有害法院對刑事案件審
    理之正確性，藐視應在法庭上據實陳述之義務，兼衡其素行
    、犯罪之動機、目的、手段、所生危害、及犯後已坦承犯行
    ，頗有悔意等一切情狀，量處如主文所示之刑， 並減刑2分
    之1。
據上論斷，應依刑事訴訟法第369條、第364條，第299條第1項前
段，刑法第168條，中華民國96年罪犯減刑條例第2條第1項第3款
、第7條，判決如主文。
本案經檢察官周誠南到庭執行職務。
中　　華　　民　　國　　96　　年　　11　　月　　22　　日
 　　　　　 刑事第４庭    審判長法　官　蔡秀雄
                                法　官　鄭水銓
                                法　官　周煙平
以上正本證明與原本無異。
如不服本判決，應於收受送達後十日內向本院提出上訴書狀，其
未敘述上訴之理由者並得於提起上訴後十日內向本院補提理由書
（均須按他造當事人之人數附繕本）。
                                書記官  蕭麗珍
中　　華　　民　　國　　96　　年　　11　　月　　27　　日
附錄：本案論罪科刑法條全文
刑法第168條
於執行審判職務之公署審判時或於檢察官偵查時，證人、鑑定人
、通譯於案情有重要關係之事項，供前或供後具結，而為虛偽陳
述者，處7年以下有期徒刑。
